【裁判字號】    99,裁,2626
【裁判日期】    991029
【裁判案由】    資遣
【裁判全文】
最  高  行  政  法  院  裁  定
                                      99年度裁字第2626號
抗  告  人  甲○○
上列抗告人因與相對人臺北市政府間資遣事件，對於中華民國99
年3月22日臺北高等行政法院98年度訴字第2298號裁定，提起抗
告，本院裁定如下︰
    主  文
抗告駁回。
抗告訴訟費用由抗告人負擔。
    理  由
一、按抗告法院認抗告為不合法或無理由者，應為駁回抗告之裁
    定。
二、本件抗告人因與相對人臺北市政府間資遣事件，提起行政訴
    訟，經原審法院民國99年1月20日98年度訴字第2298號判決
    （下稱原審判決）駁回後，抗告人不服，提起上訴，經原裁
    定以：上訴人於99年2月22日提起上訴，未於上訴狀內表明
    上訴理由，迄未提出上訴理由書，其上訴難認為合法等語，
    裁定駁回抗告人之上訴。
三、抗告人對原裁定提起抗告，抗告意旨略謂：抗告人於99年3
    月4日收到補繳裁判費之裁定書即馬上繳交新臺幣6000元裁
    判費，原審法院未將關係抗告人重大權利之上訴理由，於裁
    定書中明白告知抗告人，僅告知抗告人補繳裁判費，有害抗
    告人之訴訟權，則原裁定顯有違誤，請予廢棄云云。
四、本院查：
（一）按「上訴狀內未表明上訴理由者，上訴人應於提起上訴後
      20日內提出理由書於原高等行政法院；未提出者，毋庸命
      其補正，由原高等行政法院以裁定駁回之。」行政訴訟法
      第245條第1項定有明文。又「期間之計算，依民法之規定
      。」「於一定期日或期間內，應為意思表示或給付者，其
      期日或其期間之末日，為星期日、紀念日或其他休息日時
      ，以其休息日之次日代之。」「稱月或年者，依曆計算。
      」則分別為行政訴訟法第88條第3項、民法第122條及第12
      3條第1項所明定。可知，行政訴訟法第245條第1項所規定
      20日補提上訴理由之期間，應於提起上訴即上訴狀送達行
      政法院時起算。而此20日期間係依曆計算，即除期間之末
      日為星期日、紀念日或其他休息日，以休息日之次日代之
      者外，期間中之星期日、紀念日或其他休息日均不扣除。
      另「終結訴訟之裁定，應公告之。」「裁定經宣示後，為
      該裁定之行政法院、審判長、受命法官或受託法官受其羈
      束；不宣示者，經公告或送達後受其羈束。......」復為
      行政訴訟法第207條第2項及第208條所明定，故未經宣示
      之裁定，若經公告者，於公告時即生裁定之拘束力。
（二）經查：本件抗告人對原審判決不服，係於99年2月22日提
      起上訴，惟未於上訴狀內表明上訴理由一節，已經原裁定
      認定甚明，並有該上訴狀在原審卷可按。則依上述規定及
      說明，行政訴訟法第245條第1項規定之20日期間，應自99
      年2月23日起算，扣除2日在途期間，原應至同年3月17日
      屆至。查本件原審係於99年3月22日以：抗告人未於應提
      出上訴狀之99年2月22日起20日內，提出上訴理由，而以
      原裁定駁回抗告人之上訴，並於99年3月22日公告原裁定
      。原裁定認抗告人未依規定補具上訴理由，以其上訴不合
      法予以駁回，並無不合。本件抗告意旨主張不知應於期間
      內補具上訴理由云云，顯係可歸責於抗告人自己之事由，
      自難認有理由，應予駁回。
五、據上論結，本件抗告為無理由。依行政訴訟法第104條、民
    事訴訟法第95條、第78條，裁定如主文。
中    華    民    國    99    年    10    月    29    日
                    最高行政法院第三庭
                        審判長法官  高  啟  燦
                              法官  黃  秋  鴻
                              法官  黃  合  文
                              法官  劉  介  中
                              法官  陳  鴻  斌

以  上  正  本  證  明  與  原  本  無  異
中    華    民    國    99    年    10    月    29    日
                              書記官  張  雅  琴

司法院資訊處製作；財團法人民間司法改革基金會備份。
